# 关于基金投资是金融负债还是权益工具的问题？

提问人：tenroy 时间：2016-09-28 10:52:30
案例：母公司作为劣后级出资10%、资产管理公司作为优先级出资90%，成立基金。基金对母公司的全资子公司进行增资，增资后母公司仍持有子公司50%以上表决权。协议约定： 1 、基金不参与子公司运营； 2 、基金通过子公司分红、母公司支付股东权利让渡费的形式获取收益； 3 、基金通过第三方收购、子公司清算等形式退出，但若 10 年未实现退出，母公司回购资产管理公司在基金中的份额； 4 、母公司承诺，子公司分红存在缺口时，母公司进行差额补足。 请问：母公司在编制合并财务报表时，基金对子公司这部分投资，能否作为少数股东权益列报？还是应该分类至其他非流动负债？

回答人：chenyiwei
在合并报表层面，基金对子公司的投资应确认为金融负债（长期应付款），相应地基金应获得的收益确认为利息支出。基金并不是在子公司的净资产中享有剩余权益，而代表了母公司通过到期回购方式交付金融资产的现时合同义务。